

# Camila Morales

LIC. EN ARQUITECTURA

## CONTACTO



(01) 9987-6543



camila.morales@ejemplo.co



www.archcamila.com

## **HABILIDADES**

- Diseño arquitectónico y urbanismo
- Modelado 3D (SketchUp, 3ds Max)
- Renderizado (Lumion, V-Ray)
- Gestión BIM (Revit)
- Normativas de construcción
- · Comunicación con clientes

## **EDUCACIÓN**

• Licenciatura Arquitectura

Universidad Ricardo Palma (2007–2012)

• Especialización en Diseño Urbano

UTEC (2013-2014)

### **IDIOMAS**

**INGLES BASICO** 

## **ACERCA DE MÍ**

Arquitecta creativa con cinco años de experiencia en proyectos residenciales y de espacios públicos. Me enfoco en soluciones sostenibles y estéticas que respondan al entorno y necesidades del usuario.

Buena habilidades de presentación y defensora del diseño participativo.

## **EXPERIENCIA LABORAL**

#### • ARQUITECTA LÍDER

Estudio Forma (2018-2023)

Diseño y dirección de obra de 8 viviendas unifamiliares con enfoque bioclimático.

#### • ASISTENTE DE PROYECTO

UrbanLab (2015–2018)

Contribución en planificación urbana de parque recreativo; coordinación con municipio.

#### • PASANTE

Oficina ArqDesign (2012-2015)

Elaboración de planos, renders y presentaciones para concursos académicos.